最高法院刑事判決　　　　　　　　　　　　　　　八十七年度台上字第二八二五號
　　上　訴　人　甲○○　男
　　選任辯護人　賴青鵬律師
　　　　　　　　楊冀華律師
右上訴人因違反麻醉藥品管理條例案件，不服台灣高等法院中華民國八十七年一月二
十三日第二審判決（八十六年度上訴字第四二二九號，起訴案號：台灣板橋地方法院
檢察署八十五年度偵字第一八五三七號），提起上訴，本院判決如左：
    主  文
原判決撤銷，發回台灣高等法院。
    理  由
本件原判決認定：上訴人甲○○前因竊盜案件，經原法院判處有期徒刑六月確定，於
民國八十年七月二十三日執行完畢，又因違反麻醉藥品管理條例案件，經臺灣板橋地
方法院判處有期徒刑六月，如易科罰金以三百元折算一日確定，於八十五年八月八日
易科罰金執行完畢，仍不知悔改，明知安非他命業經行政院衛生署於七十九年十月九
日以衛署藥字第九○四一四二號公告列為麻醉藥品管理條例第二條第四款所規定之化
學合成麻醉藥品，於同年月十一日生效，依同條例第十三條規定，不得非法持有、吸
用或販賣，竟基於意圖販售安非他命營利之概括犯意，自八十四年十二月間某日起至
八十五年九月初止，在台北縣中和市○○路不詳店名之賓館、台北縣永和市○○路嘉
家賓館、永和市○○路香香賓館，以一包新台幣（下同）五百元之價格，連續販賣安
非他命予廖小秋多次等情，因而維持第一審論處上訴人甲○○以連續非法販賣化學合
成麻醉藥品，累犯罪刑部分之判決，駁回其在第二審之上訴，雖非無見。惟查：(一)按
刑法上之連續犯，係指一次即可成罪之行為，而以概括之犯意，數次反覆為之者而言
。故每次之行為，應屬可分，須分別予以認定，然後依刑法第五十六條之規定論以一
罪。本件原判決僅籠統認定上訴人自八十四年十二月間起至八十五年九月初止，在台
北縣中和市及永和市之賓館內，以一包五百元之價格，連續販賣安非他命予廖小秋多
次。而就上訴人究竟各於何時何地販賣安非他命予廖小秋若干次﹖每次數量如何﹖均
未依據卷內訴訟資料，詳細認定，在事實欄明白記載，自不足為適用法令之依據。(二)
上訴人於原審審理中迭次陳稱：「我是提供他（指廖小秋）吸食，共三次，我是以一
包一千元或一千五百元購買，兩人一起吸食。最後一次，因我不夠錢，由他出五百元
，我出五百元，一起購買，一起吸用，一包五百元根本買不到」云云（見原審卷第五
十八頁反面、第三十四頁正面）。原審就上訴人所供販入價格，是否屬實，並未調查
審認，復未於判決理由內，說明其此部分之供述如何不足採取。遂行論斷，自嫌未盡
調查之能事，並有判決理由不備之違誤。(三)訊問被告應告知(1)犯罪嫌疑及所犯所有罪
名。(2)得保持緘默，無須違背自己之意思而為陳述。(3)得選任辯護人。(4)得請求調查
有利之證據，為八十六年十二月十九日修正公布之刑事訴訟法第九十五條所明定。原
審於八十七年一月十三日、同年月二十日審理時，並未為前開事項之告知，有其審判
筆錄可稽。其所踐行之訴訟程序自屬於法有違。以上或為上訴意旨所指摘，或為本院
得依職權調查之事項。應認原判決有撤銷發回之原因。
據上論結，應依刑事訴訟法第三百九十七條、第四百零一條，判決如主文。
中      華      民      國    八十七    年      八      月    二十七    日
                              最高法院刑事第六庭
                                  審判長法官  黃  劍  青
                                        法官  劉  敬  一
                                        法官  林  增  福
                                        法官  邵  燕  玲
                                        法官  張  清  埤
      右正本證明與原本無異
                                              書  記  官
中      華      民      國    八十七    年      九      月      一      日
                                                                        Ｂ
